【裁判字號】    95,訴,477
【裁判日期】    950630
【裁判案由】    違反槍砲彈藥刀械管制條例等
【裁判全文】
臺灣桃園地方法院刑事判決               95年度訴字第477號
    公  訴  人  台灣桃園地方法院檢察署檢察官
    被      告  乙○○
                          之45號（現於臺灣桃園看守所附設
    指定辯護人  本院公設辯護人甲○○
上列被告因違反槍砲彈藥刀械管制條例等案件，經檢察官提起公
訴（95年度偵字第660 號），本院判決如下：
    主    文
乙○○未經許可持有可發射子彈具有殺傷力之改造手槍，累犯，
處有期徒刑參年捌月，併科罰金新臺幣拾伍萬元，罰金如易服勞
役，以新臺幣玖佰元即銀元參佰元折算壹日，扣案仿SIG SAUER
P220型半自動手槍之改造手槍（槍枝管制編號0000000000號）壹
枝沒收。又竊盜，累犯，處有期徒刑陸月。應執行有期徒刑肆年
，併科罰金新臺幣拾伍萬元，罰金如易服以新臺幣玖佰元即銀元
參佰元折算壹日，扣案仿SIG SAUER P220型半自動手槍之改造手
槍（槍枝管制編號0000000000號）壹枝沒收。
    事    實
一、乙○○前於民國87年間因竊盜案件，經本院以87年度易緝字
    第36號判處有期徒刑6 月，上訴後經臺灣高等法院以87年度
    上易字第4146號判決上訴駁回確定，於88年7 月23日縮刑期
    滿執行完畢。又因偽造有價證券案件，經本院以87年度訴字
    第1492號判處有期徒刑3 年2 月，上訴後由臺灣高等法院以
    88年度上訴字第2296號駁回上訴確定；復於89年間因竊盜案
    件，經本院以89年度易字第1562號判處有期徒刑6 月確定，
    2 罪接續執行，於民國91年2 月8 日假釋出監，92年12月5
    日假釋期滿未經撤銷視為執行完畢。
二、乙○○明知可發射金屬或子彈，具有殺傷力之改造手槍為槍
    砲彈藥刀械管制條例第4 條第1 項第1 款所稱之槍砲，改造
    子彈為同條項第2 款所稱之彈藥，未經許可均不得任意持有
    ，竟基於非法持有改造手槍、子彈之犯意，於92年10月間某
    日，在新竹縣湖口鄉○○路路橋下之「湖口遊樂場」，收受
    某真實姓名年籍不詳綽號「阿虎」之成年男子交付之仿SIG
    SAU P220型半自動手槍製造之金屬玩具手槍換裝土造金屬槍
    管改造而成之具殺傷力改造手槍（槍枝管制編號0000000000
    號）1 枝及具殺傷力之子彈2 顆，並將該槍、彈藏放在桃園
    縣新屋鄉糠榔村2 鄰下糠榔71之45號住處而持有。
三、另乙○○意圖為自己不法所有，於94年12月30日22時許（起
    訴書誤載為31日凌晨1 時許，應予更正），在桃園縣楊梅鎮
    ○○路66號前，徒手竊取丙○○所有之車牌號碼LK-7206 號
    自用小貨車。於94年12月31日中午12時5 分許，乙○○駕駛
    上開竊得之自用小貨車搭載李興新、彭俊傑（2 人另為不起
    訴處分），並將上開改造手槍、子彈放置小貨車上攜帶外出
    ，在楊梅鎮○○路、大平街口附近為警攔檢查獲，扣得上開
    具殺傷力之改造手槍1 枝、子彈2 顆（另扣得不具殺傷力之
    子彈8 顆）。
四、案經桃園縣政府警察局楊梅分局報請臺灣桃園地方法院檢察
    署檢察官偵查起訴。
    理    由
一、證據能力部分：
  (一)按被告之自白，非出於強暴、脅迫、利誘、詐欺、疲勞訊問
    、違法羈押或其他不正之方法，且與事實相符者，得為證據
    ，刑事訴訟法第156 條第1 項定有明文。本案被告乙○○於
    警詢、檢察官偵查中有關其個人犯罪事實之自白，未抗辯有
    上開非任意性之情形，本院亦查無明顯事證，有上述不正訊
    （詢）問之情，應認該自白具有任意性，而有證據能力。
  (二)證人李興新、彭俊傑於檢察官偵查中所為之陳述，為證人親
    身見聞，且經具結擔保證言之真實，並無顯不可信之情況，
    依刑事訴訟法第159 條之1 第2 項規定，得為證據，而有證
    據能力。
  (三)證人李興新、彭俊傑、丙○○於警詢之陳述，為被告以外之
    人於審判外之言詞陳述，依刑事訴訟法第159 條第1 項規定
    ，原則上不具證據能力。惟被告及其辯護人於言詞辯終結前
    ，已知有前揭情形，均未聲明異議，且於本院調查該等證據
    時，均明白表示對上開證據無意見，依刑事訴訟第159 條之
    5 第2 項規定，視為同意作為證據，應有證據能力。
  (四)內政部警政署刑事警察局所出具之刑鑑字第0950011354號槍
    彈鑑定書，核其本質為被告以外之人於審判外之書面陳述，
    依刑事訴訟法第159 條第1 項之規定，原不具證據能力，又
    上開文書係針對本案作成，與刑事訴訟法第159 條之4 第1
    款之例行性紀錄文書有間，非屬該條款規定得成為傳聞例外
    之公文書，惟檢察官、辯護人及被告於本院審理時對作為證
    據使用均表示沒意見，且該鑑定書與檢察官主張之事實有關
    聯性，而刑事警察局作成前開鑑定書時亦無任何不適當之情
    況，依刑事訴訟法第159 條之5 第2 項規定，有證據能力。
  (五)扣案之仿SIG SAUER P220型半自動手槍製造之槍枝，更換土
    造金屬槍管改造而成之具殺傷力改造手槍1 枝（槍枝管制編
    號0000000000號）及改造子彈10顆，並非供述證據，無傳聞
    法則之適用，與本案具有關聯性，且上開物證經偵辦員警合
    法取得，乃具有證據能力。
二、認定犯罪事實之證據及理由：
  (一)上揭事實，業據被告乙○○於本院審理中坦承不諱，核與證
    人李興新、彭俊傑、丙○○於警詢、偵查中證述之證詞相符
    ，並有查獲之仿SIG SAUER P220型半自動手槍之改造手槍（
    槍枝管制編號0000000000號）1 枝及改造子彈10顆扣案可為
    佐證；再扣案之手槍及子彈經送請內政部警政署刑事警察局
    以性能檢驗法、試射法鑑定結果，改造手槍1 枝（槍枝管制
    編號0000000000）係仿SIG SAUER P220型半自動手槍製造之
    槍枝，更換土造金屬槍管改造而成之改造手槍，經檢視雖槍
    管固定銷部分已斷裂，惟不影響槍枝之擊發功能，仍可擊發
    適用子彈，認具有殺傷力。而送驗子彈10顆，其中2 顆認係
    直徑約9.0mm 土造金屬彈頭而成之土造子彈，經實際試射，
    可擊發，均認具殺傷力；其餘8 顆，均認不具殺傷力，有該
    局95年2 月8 日刑鑑字第0950011354號槍彈鑑定書附卷可稽
    ，是前述改造手槍1 枝及子彈2 顆均具有殺傷力至明。此外
    ，復有查獲照片8 張、扣押槍彈照片20張（見偵查卷第133
    頁至135 頁）、車輛失竊個別查詢報表、贓物認領保管單各
    1 紙在卷可憑。
  (二)本案事證明確，被告持有具殺傷力之改造手槍、子彈，及竊
    盜之犯行均洵堪認定，應依法論科。
三、論罪科刑：
  (一)按槍砲彈藥刀械管制條例業於94年1 月26日修正公布，並自
    94年1 月28日生效，其將原條例第8 條與第10 條 、第11條
    合併修正移列為修正條文第8 條，並將原條例第11條刪除。
    而槍砲彈藥刀械管制條例所規定之持有行為，其持有之繼續
    ，為行為之繼續，而非狀態之繼續；亦即一經持有該條例所
    規定之槍砲、彈藥，其犯罪即已成立，但其完結須繼續至持
    有行為終了時為止（最高法院90年度臺非字第21號著有判決
    可資參照）。查本件被告乙○○之持有行為自92年10月間某
    日起至94年12月31日為警查獲時始終了，是其行為終了前，
    法律即已變更，即無刑法第2 條「行為後」法律變更比較新
    舊法之適用問題，本件應適用行為終了時即修正後之槍砲彈
    藥刀械管制條例規定加以處罰。
  (二)槍砲彈藥刀械管制條例第4 條第1 項第1 款之槍砲，係指火
    砲、肩射武器、機關槍、衝鋒槍、卡柄槍、自動步槍、普通
    步槍、馬槍、手槍、鋼筆槍、瓦斯槍、麻醉槍、獵槍、空氣
    槍、魚槍及其他可發射金屬或子彈具有殺傷力之各式槍砲；
    又同條項第2 款之「彈藥」，係指前款各式槍砲所使用之砲
    彈、子彈及其他具有殺傷力或破壞性之各類炸彈、爆裂物。
    本件扣案之槍枝1 枝，係仿SIG SAUER P220型半自動手槍製
    造之槍枝，更換土造金屬槍管改造而成之具殺傷力改造手槍
    （槍枝管制編號00 00000000 號），應屬槍砲彈藥刀械管制
    條例第4 條第1 項第1 款所規定之「其他可發射金屬或子彈
    具有殺傷力之各式槍砲」。而扣案子彈2 顆，可供本案扣案
    手槍擊發使用，自屬同條項第2 款規定之子彈。被告持有上
    開扣案具殺傷力之槍、彈之行為，核係犯槍砲彈藥刀械管制
    條例第8 條第4 項之未經許可持有第4 條第1 項第1 款所定
    其他可發射子彈具有殺傷力之各式槍砲罪，及同法第12條第
    4 項未經許可持有子彈罪。被告以一行為同時觸犯持有改造
    手槍及持有子彈罪，為想像競合犯，應依刑法第55條規定，
    從重論以未經許可持有具殺傷力之改造手槍罪處斷。
  (三)又被告如事實欄三所示竊取丙○○所有之車牌號碼LK-7206
    號自用小貨車之所為，核係犯刑法第320 條第1 項之竊盜罪
    。
  (四)被告有如事實欄所示之論罪科刑及執行情形，有台灣高等法
    院被告前案紀錄表附卷可稽，其於有期徒刑執行完畢後，5
    年以內再犯本件有期徒刑以上之各罪，為累犯，均應依刑法
    第47條之規定加重其刑。
  (五)被告所犯未經許可持有可發射子彈具有殺傷力之槍砲罪及竊
    盜罪間，犯意各別，行為互殊，應分論併罰。
  (六)爰審酌被告之品行素行、無故持有改造槍彈、為供己使用竊
    盜之犯罪動機、目的、手段、生活狀況、智識程度、持有槍
    彈之數量、嚴重危害社會安全治安及坦承犯行之犯後態度等
    一切情狀，量處如主文所示之刑，暨就罰金刑部分諭知易服
    勞役之折算標準，並定其應執行之刑以資懲儆。
四、沒收部分：
  (一)扣案具殺傷力之改造手槍1 枝（槍枝管制編號0000000000號
    ），為違禁物，依刑法第38條第1 項第1 款規定宣告沒收。
  (二)另扣案經鑑定無殺傷力之子彈8 顆，及原具殺傷力經試射亦
    已不具殺傷力之子彈2 顆，均非屬違禁物，爰不予宣告沒收
    。
五、據上論斷，應依刑事訴訟法第299 條第1 項前段、槍砲彈藥
    刀械管制條例第8 條第4 項、第12條第4 項、刑法第11條、
    第320 條第1 項、第55條、第47條、第42條第2 項、第38條
    第1 項第1 款、第51條第5 款，罰金罰鍰提高標準條例第1
    條前段、第2 條、現行法規所定貨幣單位折算新台幣條例第
    2 條，判決如主文。
本案經檢察官邱曉華到庭執行職務。
中    華    民    國    95    年    6     月    30    日
            刑事第六庭審判長法  官  林孟宜
                            法  官  錢建榮
                            法  官  蔡寶樺
以上正本證明與原本無異。
如不服本判決，應於判決送達後10日內向本院提出上訴狀（應附
繕本），上訴於臺灣高等法院。
                            書記官  王泰元
中    華    民    國    95    年    6     月    30    日
附錄論罪法條：
槍砲彈藥刀械管制條例第8條
未經許可，製造、販賣或運輸鋼筆槍、瓦斯槍、麻醉槍、獵槍、
空氣槍或第4 條第1 項第1 款所定其他可發射金屬或子彈具有殺
傷力之各式槍砲者，處無期徒刑或5 年以上有期徒刑，併科新臺
幣1 千萬元以下罰金。未經許可，轉讓、出租或出借前項所列槍
枝者，處5 年以上有期徒刑，併科新臺幣1 千萬元以下罰金。
意圖供自己或他人犯罪之用，而犯前二項之罪者，處無期徒刑或
 7 年以上有期徒刑，併科新臺幣 1 千萬元以下罰金。
未經許可，持有、寄藏或意圖販賣而陳列第 1 項所列槍枝者，處
 3 年以上10年以下有期徒刑，併科新臺幣700 萬元以下罰金。
第 1 項至第 3 項之未遂犯罰之。
槍砲彈藥刀械管制條例第十二條第四項：
未經許可，持有、寄藏或意圖販賣而陳列子彈者，處五年以下有
期徒刑，併科新台幣三百萬元以下罰金。
附表：
┌──┬─────────────┬────┬───────┐
│編號│    扣  案  物  品        │數  量  │  備    註    │
├──┼─────────────┼────┼───────┤
│1   │仿SIG SAUER廠P220型半自動 │1  枝   │槍枝管制編號：│
│    │手槍之改造手槍            │        │0000000000    │
│    │                          │        │              │
│    │                          │        │              │
│    │                          │        │              │
├──┼─────────────┼────┼───────┤
│2   │土造子彈                  │2  顆   │經鑑定具殺傷力│
│    │                          │        │（已試射擊發）│
├──┼─────────────┼────┼───────┤
│3   │土造子彈                  │8  顆   │不具殺傷力    │
│    │                          │        │              │
│    │                          │        │              │
└──┴─────────────┴────┴───────┘


司法院資訊處製作；財團法人民間司法改革基金會備份。
